【裁判字號】    99,抗,159
【裁判日期】    991231
【裁判案由】    本票裁定
【裁判全文】
臺灣臺北地方法院民事裁定               99年度抗字第159號
抗  告  人  邱奕春
相  對  人  休閒國聯股份有限公司
法定代理人  傅信欽
上列當事人間本票裁定事件，抗告人對於中華民國99年7月5日本
院99年度司票字第6951號裁定提起抗告，本院裁定如下：
    主  文
原裁定廢棄。
相對人之聲請駁回。
聲請及抗告程序費用由相對人負擔。
    理  由
一按執票人向本票發票人行使追索權時，得聲請法院裁定後強制
  執行，票據法第123 條固有明文。惟票據係完全的有價證券即
  表彰具有財產價值之私權的證券，其權利之發生、移轉或行使
  ，均與票據有不可分離之關係，執有票據，始得主張該票據上
  所表彰之權利。故主張票據債權之人，應執有票據始可，如其
  未執有票據，不問其原因為何，均不得主張該票據權利（最高
  法院82年度台上字第2619號、92年度抗字第1437號裁判要旨足
  參）。
二相對人聲請意旨略以：其執有抗告人於民國97年2 月29日簽發
  之本票1紙，內載金額新臺幣（下同）100萬元，付款地在台北
  市，利息未約定，並免除作成拒絕證書，到期日未載，詎於97
  年2月29日經提示未獲付款，為此提出本票1紙，聲請裁定就上
  開金額及依法定利率計算之利息，准許強制執行等語。
三抗告人抗告意旨略以：兩造於97年2 月29日簽訂加盟契約書，
  抗告人依約簽發系爭本票交付相對人以為保證履約之用，惟抗
  告人自加盟迄今未有任何違約情事，條件未成就，且相對人未
  曾向抗告人提示請求付款，相對人不得執系爭本票行使權利。
  另兩造於99年6 月24日簽立解約單時，已特約「本票待裁決所
  撤回歸還業主（即抗告人）」，相對人未依約對系爭本票撤回
  本件准予強制執行裁定，為此提起抗告，求為廢棄原裁定並駁
  回相對人之聲請云云。
四經查，本件相對人執抗告人簽發之系爭本票聲請裁定准予強制
  執行，並提出系爭本票為證，經原審以99年度司票字第6951號
  民事裁定准予強制執行，惟嗣後相對人因與抗告人成立和解，
  已將系爭本票返還抗告人，有本院99年12月22日公務電話紀錄
  在卷足憑，依前揭最高法院82年度台上字第2619號、92年度抗
  字第1437號裁判要旨，相對人既未執有系爭本票，即不得對系
  爭本票主張權利，則原審裁定准許為強制執行，即有未合，抗
  告意旨指摘原裁定不當，求予廢棄，為有理由。爰由本院廢棄
  原裁定，並駁回相對人之聲請。
五據上論結，本件抗告為有理由，依非訟事件法第21條第2 項、
  第24條第1項、第46條，民事訴訟法第492條、第95條、第78條
  ，裁定如主文。
中    華    民    國    99    年    12    月    31    日
                  民事第六庭審判長法  官  傅中樂
                                  法  官  林春鈴
                                  法  官  姜悌文
以上為正本係照原本作成。
本裁定不得再抗告。
中    華    民    國    99    年    12    月    31    日
                                  書記官  羅振仁

司法院資訊處製作；財團法人民間司法改革基金會備份。
